臺灣高雄地方法院刑事宣示判決筆錄   100年度審訴字第3478號
公  訴  人  臺灣高雄地方法院檢察署檢察官
被      告  劉佩慧
指定辯護人  本院公設辯護人黃文德
上列被告因100 年度審訴字第3478號毒品危害防制條例案件，經
檢察官提起公訴（起訴案號：臺灣高雄地方法院檢察署檢察官10
0 年度毒偵字第5873號），經檢察官聲請法院改依協商程序而為
判決，本院合議庭認為適當，裁定由受命法官進行協商判決程序
，於中華民國100 年12月21日下午3 時在本院刑事第三法庭宣示
判決，以代判決書，出席職員如下：
        法  官  林裕凱
        書記官  黃振祐
        通  譯  蔣錦芳
法官起立朗讀判決主文、犯罪事實要旨、處罰條文、附記事項，
及告以上訴限制、期間並提出上訴狀之法院，且諭知記載其內容
：
一、主文：
    劉佩慧施用第一級毒品，累犯，處有期徒刑捌月；又持有第
    一級毒品，累犯，處有期徒刑肆月，扣案之第一級毒品海洛
    因壹包（含包裝袋，驗後淨重零點零伍肆公克）沒收銷燬之
    。應執行有期徒刑拾月，扣案之第一級毒品海洛因壹包（含
    包裝袋，驗後淨重零點零伍肆公克）沒收銷燬之。
二、犯罪事實要旨：
    劉佩慧前因施用毒品案件，經本院以87年度毒聲字第3595號
    裁定送觀察、勒戒後，認有繼續施用毒品傾向，再以88年度
    毒聲字第1539號裁定令入戒治處所施以強制戒治，嗣先後經
    停止戒治、撤銷停止戒治，於民國89年8 月16日執行完畢釋
    放，並由臺灣高雄地方法院檢察署檢察官以89年度戒毒偵字
    第1049號不起訴處分確定。復因施用毒品案件，經本院分別
    以93年度訴字第1291號、94年度訴字第19 89 號判決各判處
    有期徒刑8 月、6 月確定，前開二案接續執行，於95年4 月
    30日縮刑期滿執行完畢。又因施用毒品案件，經本院以99年
    度審訴字第677 號判決判處有期徒刑7 月，經臺灣高等法院
    高雄分院以99年度上訴字第998 號判決駁回上訴確定，於10
    0 年4 月13日縮刑期滿執行完畢。詎劉佩慧仍不知悔改及戒
    除毒癮，復基於施用第一級毒品海洛因之犯意，於100 年6
    月18日7 時許，在其高雄市○○區○○街14巷28號住處，以
    將海洛因摻水置入針筒注射之方式，施用第一級毒品海洛因
    1 次。另基於持有第一級毒品海洛因之犯意，於100 年6 月
    20日14時20分許，在高雄市○○區○○路41號前，向楊程尹
    （另行起訴）以新臺幣500 元之代價，購買海洛因1 包（驗
    後淨重0.054 公克）而持有之，旋於同日14時25分許，在高
    雄市○○區○○路與武營路口處，經事先前往埋伏之員警查
    獲，並扣得上揭未及施用之海洛因1 包，經徵其同意採集尿
    液送驗，結果呈可待因、嗎啡陽性反應。
三、處罰條文：
    毒品危害防制條例第10條第1 項、第11條第1 項、第18條第
    1 項前段，刑法第11條、第47條第1 項、第51條第5 款。
四、附記事項：
    無。
五、協商判決除有刑事訴訟法第455 條之4 第1 項第1 款於本訊
    問程序終結前，被告撤銷協商合意或檢察官撤回協商聲請者
    ；第2 款被告協商之意思非出於自由意志者；第4 款被告所
    犯之罪非第455 條之2 第1 項所定得以協商判決者；第6 款
    被告有其他較重之裁判上一罪之犯罪事實者；第7 款法院認
    應諭知免刑或免訴、不受理者情形之一，及違反同條第2 項
    「法院應於協商合意範圍內為判決；法院為協商判決所科之
    刑，以宣告緩刑或2 年以下有期徒刑、拘役或罰金為限」之
    規定者外，不得上訴。
六、如有前述得上訴情形而不服本判決，得自收受判決（即以本
    宣示判決筆錄代之）送達之日起10日內，向本院提出上訴書
    狀，並應敘述具體理由，如未敘述上訴理由者，應於上訴期
    間屆滿後20日內補提理由書狀於本院（均須按他造當事人之
    人數附繕本）「切勿逕送上級法院」。
中    華    民    國    100   年    12    月    21    日
                  臺灣高雄地方法院刑事第十庭
                              書記官  黃振祐
                              法  官  林裕凱
以上正本證明與原本無異。
本件不得上訴。但有刑事訴訟法第455 條之4 第1 項第1 款、第
2 款、第4 款、第6 款、第7 款所定情形，或協商判決違反同條
第2 項之規定者，應於收受送達後10日內向本院提出上訴書狀，
並應敘述具體理由；如未敘述上訴理由者，應於上訴期間屆滿後
20日內向本院補提理由書（均須按他造當事人之人數附繕本）「
切勿逕送上級法院」。
中    華    民    國    100   年    12    月    21    日
                                書記官  黃振祐
附錄本案所犯法條：
毒品危害防制條例第10條
施用第一級毒品者，處 6 月以上 5 年以下有期徒刑。
施用第二級毒品者，處 3 年以下有期徒刑。
毒品危害防制條例第11條
持有第一級毒品者，處 3 年以下有期徒刑、拘役或新臺幣 5 萬
元以下罰金。
持有第二級毒品者，處 2 年以下有期徒刑、拘役或新臺幣 3 萬
元以下罰金。
持有第一級毒品純質淨重十公克以上者，處 1 年以上 7 年以下
有期徒刑，得併科新臺幣 1 百萬元以下罰金。
持有第二級毒品純質淨重二十公克以上者，處 6 月以上 5 年以
下有期徒刑，得併科新臺幣 70 萬元以下罰金。
持有第三級毒品純質淨重二十公克以上者，處 3 年以下有期徒
刑，得併科新臺幣 30 萬元以下罰金。
持有第四級毒品純質淨重二十公克以上者，處 1 年以下有期徒
刑，得併科新臺幣 10 萬元以下罰金。
持有專供製造或施用第一級、第二級毒品之器具者，處 1 年以
下有期徒刑、拘役或新臺幣 1 萬元以下罰金。